# 请教一下孙公司合并商誉怎么确认

提问人：wx_5dba3aa5b69b 时间：2021-12-30 21:32:01
甲公司是母公司，丙和丁是子公司，丙参股30%A公司，丁通过购买B公司100%股份，B公司持有A公司股份30%，请问一下在母公司层面上，持有A公司怎么确认商誉和长期股权投资，有无具体的准则可以对应下，请教一下陈版主

回答人：chenyiwei
母公司实际控制了A公司60%的股权和对应表决权，如无其他需考虑的特殊因素，则母公司可以控制A，应将A纳入合并报表范围。合并报表层面直接的少数股权比例是40%。但丙和丁如果不是A的全资子公司，则有部分来源于A的收益还需进一步分配给持有丙、丁股权的少数股东。